# 请教陈版，外币报表折算差额的问题

提问人：gpqg 时间：2019-02-23 13:51:00
陈版，母公司是中国大陆的公司，记账本位币是 ；子公司是处于美国，记账本位币是美元。
期末编制合并报表时，需要将子公司的财务报表由美元折算成 ，此时就会产生外币报表折算差额。
该外币报表折算差额计入其他综合收益。
我的问题是，该差异是调表不调账的对么。如果是仅调表的话，比如借：其他综合收益----外币报表折算差额
贷：？
贷方应该是什么呢？
谢谢陈版！

回答人：chenyiwei
仅调整报表，不会调整相关企业自身的账簿。外币报表折算差额是最终平衡项目，不建议用一般借贷分录的形式去理解。